臺北高等行政法院裁定　　　　　　　　　　　　　　　九十年度訴字第六一一四號
　　原　　　告　甲○○
　　訴訟代理人　乙○○
　　被　　　告　財政部臺北市國稅局
　　代　表　人　張盛和（局長）住同右
右當事人間因贈與稅事件，原告不服財政部中華民國九十年七月六日台財訴字第０九
０一三五二六五九號訴願決定，提起行政訴訟。本院裁定如左︰
　　主  文
原告之訴駁回。
訴訟費用由原告負擔。
　　理  由
一、按「訴訟標的為確定判決或和解之效力所及者，行政法院應以裁定駁回之。」行
    政訴訟法第一百零七條第一項第九款定有明文。次按「訴願及行政訴訟，均係對
    於未確定之行政處分，請求救濟之方法，若行政官署之處分已經確定，自不得更
    藉行政爭訟程序請求救濟。本件原告於行政處分確定後，復就同一事由向臺灣省
    政府陳情，經該府指復不准，此項指復僅係重申維持原處分之意旨，並非就新事
    實所為之新處分，乃原告竟對此指復通知向內政部及行政院一再訴願，並提起行
    政訴訟，顯係對已確定之行政處分，更事爭訟，自非合法。」亦經行政法院（現
    改制為最高行政法院）著有六十一年度判字第二四號判例可資參照。
二、查原告於民國（下同）七十八年七月二十二日以「捐贈匯款」方式結匯美金五０
    ０、０００元（折合新台幣一二、九四五、０００元）匯予其移民美國之父親費
    菊辰作為購屋費用，被告以其涉有遺產及贈與稅法第五條第三款規定，以自己資
    金無償為他人購置財產者，其資金以贈與論，應課徵贈與稅之情形，遂於八十年
    一月八日以財北國稅審貳字第五二五號函通知原告於文到十日內申報贈與稅，原
    告逾期未申報，被告乃依查得資料核定贈與總額為一二、九四五、０００元，應
    納贈與稅額為三、００四、五００元。原告不服，申請復查未准變更，訴經財政
    部台財訴第000000000號訴願決定從程序上駁回其訴願後，訴經行政院
    台八十三訴字第０一七二六號再訴願決定以財政部上開訴願決定從程序上駁回，
    尚有未妥為由，將原決定撤銷，著由財政部另為適法決定。嗣財政部於八十三年
    六月二十五日重為台財訴第000000000號訴願決定結果，認原告前述匯
    款予其父之行為係行為時遺產及贈與稅法第四條第二項規定之贈與行為，被告引
    用同法第五條第三款規定，其法條適用雖有未洽，惟不影響依法課徵贈與稅結果
    ，遂從實體上駁回其訴願。原告不服，提起再訴願，經行政院以八十四年一月二
    十三日台八十四訴字第○二八○四號決定駁回、復提起行政訴訟，經前行政法院
    於八十四年五月二十六日以八十四年度判字第一三三八號判決駁回，而告確定。
    嗣原告且提起再審之訴，並經前行政法院八十四年度判字第二四九六號判決駁回
    在案。被告復依行為時遺產及贈與稅法第四十四條規定，按核定應納稅額三、０
    ０四、五００元處一倍罰鍰三、００四、五００元。原告對該罰鍰處分不服，遞
    經申請復查、訴願、再訴願及行政訴訟，均遭駁回而告確定，原告猶仍提起再審
    之訴，並經前行政法院八十八年度判字第二二三四號判決駁回在案。嗣原告於八
    十九年八月九日以未具理由及資料之申請書載敘依據稅捐稽徵法第二十八條規定
    向被告申請更正退還八十四年八月十日溢繳之贈與稅，經被告以八十九年十月六
    日財北國稅審二字第八九０三七七六四號函復原告「有關台端七十八年度（七十
    九年第三０五九號）贈與稅案，業經行政法院八十四年五月二十六日判字第一三
    三八號、八十七年七月二十四日判字第一四八九號判決確定及八十四年十月十一
    日判字第二四九六號、八十八年六月四日判字第二二三四號判決駁回再審之訴在
    案。台端申請更正乙節，礙難照辦，請查照。」原告猶仍不服，於八十九年十一
    月二十日復向財政部提起訴願，遭決定訴願不受理，遂提起本件行政訴訟。
三、查原告於本件爭執之贈與稅及罰鍰事件，均經原告循行政救濟程序分別經前行政
    法院判決駁回其訴而告確定在案，茲原告以財政部於前述行政救濟程序中所為之
    前開八十三年六月二十五日台財訴第000000000號訴願決定有違八十九
    年七月一日起修正施行之訴願法第八十一條，復向財政部提起訴願，顯係對已決
    定確定之訴願事件重行提起訴願，財政部根據訴願法第七十七條第七款之規定，
    而為訴願不受理之決定，經核並無不合，原告復就為上開確定判決效力所及之訴
    訟標的（即本件之贈與稅稅額及罰鍰），再行提起本件行政訴訟，揆之首揭規定
    ，自屬於法不合，應予駁回。
四、至被告八十九年十月六日財北國稅審二字第八九０三七七六四號函係就原告八十
    九年八月九日申請更正八十四年八月十日溢繳之贈與稅所為答復之內容，核其性
    質應係重申維持原處分之意旨，僅為單純事實之敘述，並非就新事實所為之新處
    分，亦非對原告之申請有所准駁，非屬行政處分，不得為行政訴訟之標的，原告
    再就該復函提起行政爭訟，亦非合法，訴願決定併予指駁，亦無不合。
五、綜上所述，原告之訴之訴訟標的為確定判決之效力所及，且對非行政處分之復函
    為爭訟，訴願決定以原行政處分已確定為由，從程序上予以決定不受理，並無不
    合，原告復對之提起行政訴訟，揆之首揭規定，顯不合法，應予駁回。另本件訴
    訟既不合法，其實體之理由，自無庸審酌，併予敘明。
依行政訴訟法第一百零七條第一項第九款、第一百零四條、民事訴訟法第九十五條、
第七十八條，裁定如主文。
中　　　華　　　民　　　國　　九十一　　年　　 十一 　　月　　　七　　　日
                        臺 北 高 等 行 政 法 院   第 六 庭
                                           審 判 長 法  官  林樹埔
                                                    法  官　闕銘富
                                                    法  官　曹瑞卿
右為正本係照原本作成。
如不服本裁定，應於送達後十日內向本院提出抗告狀（須按他造人數附繕本）。
中　　　華　　　民　　　國　　九十一　　年　　 十一 　　月　　　八　　　日
            　　　　　　　　　　　　　　    　      書記官  陳圓圓
